【裁判字號】    98,審訴,6783
【裁判日期】    981230
【裁判案由】    清償借款
【裁判全文】
臺灣臺北地方法院民事判決            98年度審訴字第6783號
原      告  國泰世華商業銀行股份有限公司
法定代理人  甲○○
訴訟代理人  丙○○
被      告  丁○○
訴訟代理人  乙○○
上列當事人間請求清償借款事件，本院於民國98年12月19日言詞
辯論終結。
    主      文
被告應給付原告新臺幣伍拾萬肆仟肆佰零元，及其中本金新臺
幣肆拾捌萬肆仟捌佰貳拾玖元部分自民國九十八年十一月十九日
起至清償日止，按年息百分之十九點七計算之利息。
訴訟費用新臺幣伍仟伍佰壹拾元由被告負擔。
本判決第一項於原告以新臺幣壹拾柒萬元為被告供擔保後，得假
執行。
    事實及理由
一、按當事人得以合意定第一審管轄法院，民事訴訟法第24條第
    1 項前段定有明文。查兩造於信用卡約定條款第26條約定同
    意以本院為第一審管轄法院，本院就本件訴訟自有管轄權。
二、原告部分由原臺灣第一信託投資股份有限公司變更為匯通商
    業銀行股份有限公司，匯通商業銀行股份有限公司嗣於民國
    91年6 月3 日變更為國泰商業銀行股份有限公司，國泰商業
    銀行股份有限公司於92年6 月26日經財政部核准與世華聯合
    商業銀行股份有限公司合併，國泰商業銀行股份有限公司為
    消滅銀行，世華聯合商業銀行股份有限公司為存續銀行，並
    於同年10月27日更名為國泰世華商業銀行股份有限公司，是
    以原國泰商業銀行股份有限公司、世華聯合商業銀行股份有
    限公司之權利義務關係由原告依公司法第75條規定概括承受
    。
三、原告起訴主張略以：被告於民國（下同）92年3 月62日與原
    告成立信用卡使用契約，並領用信用卡（其卡號為：000000
    0000000000、卡別為：Master），依約被告就使用系爭信用
    卡所生之債務負全部給付責任。被告領用信用卡後，即得於
    各特約商店記帳消費。而依信用卡約定條款第14條、第15條
    之約定，被告應於當期繳款截止日前向原告全部清償，或以
    循環信用方式繳付最低應繳金額，逾期清償者，依信用卡約
    定條款第15條、第21條、第22條之約定，除喪失期限利益外
    ，應另行給付原告按年息19.7 %計算之利息。截至98年11月
    18日止，帳款尚餘新臺幣（下同）504,403 元及其中本金48
    4,829 元未按期繳付，爰依信用卡使用契約法律關係提起本
    訴等語。並聲明：除假執行擔保金額外，如主文所示。
四、被告則略以：對於原告主張被告積欠的金額沒有意見，系爭
    申請書上的名字是被告所簽的沒有錯，但是因為大環境不好
    ，我們所開立的公司都沒有收入，所以才沒有辦法依約清償
    ，我們有向原告申請前置協商，但原告所開出的條件超過我
    們所能負荷，所以沒有成立，我們希望原告能同意讓被告以
    15年、180 期、前兩年月付3 千元、利率8%之條件讓被告償
    還本件債務等語，資為抗辯。並聲明：原告之訴駁回。
五、經查，本件原告起訴主張之上開事實，已據其提出財政部函
    、公司變更登記事項卡、信用卡消費帳款債權明細表、國泰
    世華銀行信用申請書及約定條款、信用卡對帳單、帳單等件
    影本為證，其主張核與上開證物相符，復為被告所不爭執，
    故原告之主張堪認為真實。至被告主張希望能以15年、180
    期、前兩年月付3 千元、利率8%之條件償還本件債務，然既
    為原告所不同意，被告此部分主張於法即無依據。是原告依
    據信用卡使用契約之法律關係，請求被告給付如主文第1 項
    所示之本金、利息，為有理由，應予准許。
六、假執行之宣告：原告陳明願供擔保，請求宣告假執行，核無
    不合，茲酌定相當之擔保金額，予以准許
七、據上論結，本件原告之訴為有理由，依民事訴訟法第78 條
    、第390 條第2 項，判決如主文。
中    華    民    國    98    年    12    月    30    日
                      民事第六庭法  官  蔡和憲
以上正本係照原本作成。
如對本判決上訴，須於判決送達後20日之不變期間內，向本院提
出上訴狀。
中    華    民    國    98    年    12    月    30    日
                                書記官  陳莉庭

司法院資訊處製作；財團法人民間司法改革基金會備份。
